臺灣臺北地方法院交通事件裁定　　　　 96年度交聲字第985號
原處分機關　臺北市政府警察局
異　議　人
即受處分人　甲○○
上列異議人即受處分人因違反道路交通管理處罰條例案件，對於
臺北市政府警察局中華民國九十六年七月二十六日所為之處分（
原處分案號：北市警交裁駕字第裁二四—ＡＢＷ三七九五四三號
），聲明異議，本院裁定如下：
    主  文
異議駁回。
    理  由
一、按行人在道路上，不依規定，擅自穿越車道者，處新臺幣（
    下同）三百元罰鍰，道路交通管理處罰條例第七十八條第三
    款及違反道路交通管理事件統一裁罰基準表定有明文。
二、本件異議人即受處分人甲○○於民國九十一年十一月二十七
    日晚上十時一分許，在臺北市○○區○○路有不依規定，擅
    自穿越車道之違規行為，適為在該路口執行交通勤務之臺北
    市政府警察局信義分局警備隊警員陳鎮堯發現後，當場以其
    違反道路交通管理處罰條例第七十八條第三款規定，並指定
    應到案日期為九十一年十二月十二日前而掣單舉發，該舉發
    通知單並為受處分人所簽名收受。惟受處分人於收受舉發通
    知單後，未依舉發通知單上所載之應到案日期前自動繳納罰
    鍰，亦未依規定向原處分機關提出申訴，故原處分機關乃於
    九十六年七月二十六日依道路交通管理處罰條例第七十八條
    第三款（裁決書贅載第一項）及違反道路交通管理事件統一
    裁罰基準表之規定，逕行裁處受處分人三百元之罰鍰。
三、據受處分人之聲明異議意旨固不否認前揭舉發違規之事實，
    惟辯稱：本件因事發時遠，距今已四年九個月，已不復記憶
    ，請附舉發簽名單為證，且違規已逾三年，依行政特別法理
    應不須裁罰云云。
四、經查：
（一）受處分人對其於前揭時間、地點，有不依規定，擅自穿越
      車道之違規行為並不否認，並有經受處分人於「收受通知
      聯者簽章」欄內簽名之臺北市政府警察局北市警交大字第
      ＡＢＷ三七九五四三號舉發違反道路交通管理事件通知單
      影本一紙在卷可稽，是受處分人有上揭違規行為，應堪認
      定。
（二）又行政罰法業於九十五年二月五日生效施行，依該法第二
      十七條第一項及第二項固明文：「行政罰之裁處權，因三
      年期間之經過而消滅。」、「前項期間，自違反行政法上
      義務之行為終了時起算。但行為之結果發生在後者，自該
      結果發生時起算。」之裁處權時效；惟同法第四十五條第
      一項、第二項亦有：「行政罰法施行前違反行政法上義務
      之行為應受處罰而未經裁處，於該法施行後裁處者，除第
      十五條、第十六條、第十八條第二項、第二十條及第二十
      二條規定外，均適用之。」、「前項行政罰之裁處權時效
      ，自該法施行之日起算」之相關溯及適用規定；且該條立
      法理由明確揭示：「本法施行前違反行政法上義務之行為
      應受處罰而未經裁處者，於本法施行後裁處時，其裁處權
      時效，除非個別行政法律另有規定，依其規定外，均自本
      法施行之日起算。至於有關時效期間之規定，自仍適用本
      法。」，參酌道路交通管理處罰條例就裁處權時效並無特
      別規定，則有關道路交通管理處罰條例案件之裁處權時效
      ，自應依行政罰法第四十五條第二項之規定。是本件受處
      分人於九十一年十一月二十七日下午十時一分許，在臺北
      市○○路有不依規定，擅自穿越車道之違規行為而為警當
      場舉發，固屬行政罰法施行前違反行政法上義務之行為，
      然原處分機關於九十六年七月二十六日始逕行裁決，乃屬
      行政罰法施行後三年內所為之裁處，揆諸前揭規定，原處
      分機關所為裁處並未逾行政罰法第二十七條第一項、第二
      項所定之裁處權消滅時效，是受處分人前開所辯，實不足
      採。
五、綜上所述，受處分人於前揭時間、地點，確有不依規定擅自
    穿越車道之違規行為，自屬違反道路交通管理處罰條例第七
    十八條第三款之規定。從而，原處分機關依前揭道路交通管
    理處罰條例第七十八條第三款及違反道路交通管理事件統一
    裁罰基準表之規定，裁處受處分人三百元罰鍰，經核並無違
    誤，本件異議為無理由，自應予以駁回。
據上論斷，應依道路交通案件處理辦法第十九條，裁定如主文。
中　　華　　民　　國　九十六　年　  九　　月　二十九　日
  　　　　　　　      臺灣臺北地方法院交通法庭
　　　　　　　　　　　    法　    官　雷淑雯
以上正本證明與原本無異。
如不服本裁定，應於裁定送達後五日內向本院提出抗告狀。
                          書  記  官　胡詩唯
中　　華　　民　　國　九十六　年　  九　　月　二十九　日
